---
title: "Ćwiczenia #6"
output: webexercises::webexercises_default
---

```{r setup, include = FALSE}
knitr::opts_chunk$set(echo = FALSE)
library(webexercises)
library(countdown)
```

```{r}
countdown(minutes = 20, top = 0)
```

## Dane

1. Proszę pobrać plik `gospodarstwa.xlsx` i zapisać w folderze `data-raw/` w swoim projekcie. Plik można pobrać z [github](https://github.com/DepartmentOfStatisticsPUE/intro-R-2024/tree/main/data-raw).
1. Proszę zainstalować pakiet `readxl` i go załadować funkcją `library`.
2. Korzystając z funkcji `read_excel` z pakietu `readxl` proszę wczytać plik o nazwie `gospodarstwa.xlsx` do obiektu o nazwie `gosp`.

`r hide("Rozwiązanie")`
```{r, echo = TRUE, eval = F}
library(readxl)
gosp <- read_excel("data-raw/gospodarstwa.xlsx")
```
`r unhide()`

Proszę wykonać następujące zadania

## Zadania -- wybór wierszy

1. Utwórz zbiór, w którym są gospodarstwa ze wsi.

`r hide("Rozwiązanie")`
```{r, echo = TRUE, eval = F}
zad1 <- subset(gosp, klm == 6)
```
`r unhide()`

2. Utwórz zbiór, w którym są gospodarstwa o dochodach > 2000 zł.

`r hide("Rozwiązanie")`
```{r, echo = TRUE, eval = F}
zad2 <- subset(gosp, dochg > 2000)
```
`r unhide()`


3. Utwórz zbiór, który zawiera gospodarstwa z województwa wielkopolskiego oraz które zamieszkują wieś i mają dochody powyżej 3000 zł.

`r hide("Rozwiązanie")`
```{r, echo = TRUE, eval = F}
zad3 <- subset(gosp, woj == "30" & dochg > 3000)
```
`r unhide()`

4. Wybierz gospodarstwa domowe z województwa dolnośląskiego lub mazowieckiego z miast powyżej 500 tys. mieszkańców.

`r hide("Rozwiązanie")`
```{r, echo = TRUE, eval = F}
zad4 <- subset(gosp, woj %in% c("02", "14") & klm == 1)
```
`r unhide()`


5. Wybierz gospodarstwa domowe z wierszy 10-15.

`r hide("Rozwiązanie")`
```{r, echo = TRUE, eval = F}
gosp[10:15, ]
```
`r unhide()`

6. Wybierz gospodarstwa domowe z danymi tylko dla kolumny woj i wydg ale w odniesieniu jedynie dla gospodarstw z województwa wielkopolskiego.

`r hide("Rozwiązanie")`
```{r, echo = TRUE, eval = F}
zad6 <- subset(gosp, woj == "30", select = c("woj", "wydg"))
zad6 <- gosp[gosp$woj == "30", c("woj", "wydg")]
```
`r unhide()`

7. Wybierz wszystkie gospodarstwa, których dochód jest z przedziału 3000--4000 i zostaw tylko tą zmienną w zbiorze.

`r hide("Rozwiązanie")`
```{r, echo = TRUE, eval = F}
zad7 <- subset(gosp, dochg >= 3000 & dochg <= 4000, select = c("dochg"))
```
`r unhide()`

## Zadania -- tworzenie nowych kolumn

1. Utwórz nową kolumnę o nazwie `wies` przyjmującą wartość `TRUE` jeżeli gospodarstwo zamieszkuje wieś i `FALSE` w przeciwnym wypadku.
2. Utwórz nową zmienną o nazwie `relacja` jako relacja wydatków do dochodów. 
3. Utwórz nową zmienną `wydatki_kat` kategoryzującą wydatki do następujących przedziałów: `do 1000`, `powyżej 1000`.
