---
title: "Ćwiczenia #6"
output: webexercises::webexercises_default
---

```{r setup, include = FALSE}
knitr::opts_chunk$set(echo = FALSE)
library(webexercises)
library(countdown)
```

```{r}
countdown(minutes = 10, top = 0)
```

## Dane

Proszę pobrać plik `pliki-cwiczenia.zip` z folderu `data-raw` (bezpośredni [link](https://github.com/DepartmentOfStatisticsPUE/intro-R-2024/raw/main/data-raw/pliki-cwiczenia.zip)), rozpakować i przenieść pliki (`plik1.txt`,`plik2.csv`,`plik3.csv`) do swojego projektu i folderu `data-raw`.

Z poziomu R można sprawdzić czy folder rzeczywiście zawiera przekopiowane pliki używając funkcji `list.files()` lub `dir()`. 


```{r echo = TRUE}
dir("../data-raw")
```

**UWAGA**: w powyższym kodzie użyłem `..` dlatego, że plik `.rmd` znajduje się w folderze `codes/` i trzeba pójść *piętro wyżej* w hierarchii plików. Precyzyjniej: W przypadku nazw katalogów pojedyncza kropka (`.`) oznacza bieżący katalog roboczy, a dwie kropki (`..`) oznaczają katalog nadrzędny.


## Zadania na zajęcia

+ Zadanie 1: Wykorzystując funkcję `read.csv` proszę wczytać plik o nazwie `plik1.txt` do obiektu o nazwie `df1`.

`r hide("Rozwiązanie")`
```{r, echo = TRUE, eval = F}
df1 <- read.csv("../data-raw/plik1.txt")
```
`r unhide()`

+ Zadanie 2: Wykorzystując funkcję `read.csv` proszę wczytać plik o nazwie `plik2.csv` do obiektu o nazwie `df2`. Uwaga: plik ma niestandardowy sposób rozdzielenia kolumn (`|`) i do rozwiązania tego zadania trzeba zapoznać się z dokumentacją funkcji `read.csv`.

`r hide("Rozwiązanie")`
```{r, echo = TRUE, eval = F}
df2 <- read.csv("../data-raw/plik2.csv", sep = "|")
```
`r unhide()`

+ Zadanie 3: Wykorzystując funkcję `read.csv` proszę wczytać plik o nazwie `plik3.csv` do obiektu o nazwie `df3`. Uwaga: plik nie zawiera nagłówków i do rozwiązania tego zadania trzeba zapoznać się z dokumentacją funkcji `read.csv`.

`r hide("Rozwiązanie")`
```{r, echo = TRUE, eval = F}
df3 <- read.csv("../data-raw/plik3.csv", header = FALSE)
```
`r unhide()`

+ Zadanie 4: Proszę wczytać plik `plik1.txt` używając funkcji `read.table` do obiektu `df4`. Uwaga: wykorzystanie funkcji `read.table` do wczytania pliku wymaga określenia argumentów dotyczących symbolu rozdzielającego kolumny czy informacji o tym czy występują nazwy kolumn. Aby wykonać to zadanie należy zapoznać się z pomocą do funkcji `read.table`.

`r hide("Rozwiązanie")`
```{r, echo = TRUE, eval = F}
df4 <- read.csv("../data-raw/plik1.txt", header = TRUE, sep = ",")
```
`r unhide()`

+ Zadanie 5: proszę zmodyfikować kod w zadaniu 4 tak, aby wczytać tylko 2 pierwsze wiersze.

`r hide("Rozwiązanie")`
```{r, echo = TRUE, eval = F}
df4 <- read.csv("../data-raw/plik1.txt", header = TRUE, sep = ",", nrows = 2)
```
`r unhide()`

