---
title: "Ćwiczenia #5"
output: webexercises::webexercises_default
---

```{r setup, include = FALSE}
knitr::opts_chunk$set(echo = FALSE)
library(webexercises)
library(countdown)
```

```{r}
countdown(minutes = 10, top = 0)
```

## Dane

Proszę wkleić poniższy kod do konsoli lub *chunka* i uruchomić. W wyniku powinni Państwo zobaczyć w *environment* obiekt o nazwie `lista`

```{r echo = TRUE}
lista <- list(a = list(b = data.frame(x=1:5, y = rep(2,5))),
              c = matrix(0, nrow = 3, ncol = 5),
              d = list(e = list(f = seq(10, 10, -2)),
                       h = list(1:10)))
```

Aby sprawdzić czy obiekt istnieje można użyć funkcji. Powinni Państwo uzyskać wartość `TRUE` jak w przykładzie poniżej.

```{r echo = TRUE}
exists("lista")
```

## Zadania na zajęcia

+ Zadanie 1 -- proszę sprawdzić strukturę do drugiego poziomi


`r hide("Rozwiązanie")`
```{r, echo = TRUE, eval = F}
str(lista,2)
```
`r unhide()`


+ Zadanie 2 -- proszę sprawdzić nazwy elementów listy na pierwszym poziomie.

`r hide("Rozwiązanie")`
```{r, echo = TRUE, eval = F}
names(lista)
```
`r unhide()`

+ Zadanie 3 -- proszę wybrać 2 element listy używając jego nazwy. Co jest przetrzymywane jako drugi element tej listy?

`r hide("Rozwiązanie")`
```{r, echo = TRUE, eval = F}
lista[["c"]]
```
`r unhide()`

+ Zadanie 4 -- proszę wybrać 3 kolumnę obiektu przetrzymywanego w elemencie `c` pamiętając o zachowaniu jego typu.

`r hide("Rozwiązanie")`
```{r, echo = TRUE, eval = F}
lista[["c"]][, 3, drop = FALSE]
```
`r unhide()`

+ Zadanie 5 -- proszę dostać się do pierwszego elementu o listy nazwie `h` (hint: warto skorzystać z funkcji `str`). Proszę podać długość wektora przetrzymywanego w tym obiekcie: `r fitb(length(lista$d$h[[1]]))`.

`r hide("Rozwiązanie")`
```{r, echo = TRUE, eval = F}
lista[["d"]][["h"]][[1]]
lista$d$h[[1]]
length(lista$d$h[[1]])
```
`r unhide()`


+ Zadanie 6 -- proszę dodać nowy element o nazwie `i` do obiektu `h` będący następującym wektorem `c(1,6,8,2)`.

`r hide("Rozwiązanie")`
```{r, echo = TRUE, eval = F}
lista$d$h[["i"]] <- c(1,6,8,2)
```
`r unhide()`

+ Zadanie 8 -- proszę dostać się do elementu o nazwie `f` i podać jego wartość: `r fitb(lista[["d"]][["e"]][["f"]])`.

`r hide("Rozwiązanie")`
```{r, echo = TRUE, eval = F}
lista[["d"]][["e"]][["f"]]
```
`r unhide()`


