---
title: "Ćwiczenia #2"
output: webexercises::webexercises_default
---

```{r setup, include = FALSE}
knitr::opts_chunk$set(echo = FALSE)
library(webexercises)
library(countdown)
```

```{r}
countdown(minutes = 5, top = 0)
```


## Zadania na zajęcia

**Ćwiczenie** 1. Utwórz obiekt o nazwie `x1` będący wektorem następujących liczb: `2, 6, 8, 6, 4, 3`.

`r hide("Rozwiązanie")`
```{r, echo = TRUE, eval = F}
x1 <- c(2,6,8,6,4,3)
```
`r unhide()`

**Ćwiczenie** 2. Utwórz wektor kolejnych liczb całkowitych od 1 do 100.

`r hide("Rozwiązanie")`
```{r, echo = TRUE, eval = F}
x2 <- 1:100
```
`r unhide()`


**Ćwiczenie** 3. Utwórz wektor kolejnych parzystych liczb całkowitych od 2 do 100.

`r hide("Rozwiązanie")`
```{r, echo = TRUE, eval = F}
x3 <- seq(2, 100, 2)
```
`r unhide()`


**Ćwiczenie** 4. Utwórz wektor złożony z kolejnych liczb nieparzystych postaci postaci: `99, 95, 91, 87, ..., 47`. 

```{r, echo = TRUE, eval = FALSE, webex.hide = "Zobacz podpowiedź"}
?seq
```

`r hide("Rozwiązanie")`
```{r, echo = TRUE, eval = F}
x4 <- seq(99,47,-4)
```
`r unhide()`


**Ćwiczenie** 5. Wygeneruj wektor złożony z kolejnych liczb parzystych `2, 4, ..., 20`. Wektor ten nie powinien zawierać liczb 6 i 10. Innymi słowy innymi słowy wygeneruj wektor `2, 4, 8, 12, 14, 16, 18, 20`.

```{r, echo = TRUE, eval = FALSE, webex.hide = "Zobacz podpowiedź"}
?setdiff
```

`r hide("Rozwiązanie")`
```{r, echo = TRUE, eval = F}
x5 <- seq(2,20,2)
## rozwiązanie 1
setdiff(x5, c(6,10))
## rozwiązanie 2
x5[which(!x5 %in% c(6,10))]
```
`r unhide()`


**Ćwiczenie** 6. Zapisz w postaci wektora wiek 10 osób: `25, 35, 43, 28, 47, 77, 55, 66, 25, 25`. Dla tak utworzonego wektora oblicz następujące statystyki opisowe: minimum, maksimum, średnia, odchylenie standardowe, zakres, kwartyle.


`r hide("Rozwiązanie")`
```{r, echo = TRUE, eval = F}
x6 <- c(25, 35, 43, 28, 47, 77, 55, 66, 25, 25)
summary(x6)
```
`r unhide()`


## Zadania dodatkowe

**Ćwiczenie** 7. Utwórz wektor a z liczbami od 100 do 103 i wektor b z liczbami od 4 do 103.
wektor b z liczbami od 4 do 7. Utwórz nowy wektor d będący
kombinacją b i a (w tej kolejności). Wyświetl go.

`r hide("Rozwiązanie")`
```{r, echo = TRUE, eval = F}
a <- 100:103
b <- 4:7
x7 <- c(b,a)
x7
```
`r unhide()`


**Ćwiczenie** 8. Utwórz wektor:
`1, 2, 3, 1, 2, 3, 1, 2, 3, 1, 2, 3, 1, 2, 3`. 

```{r, echo = TRUE, eval = FALSE, webex.hide = "Zobacz podpowiedź"}
?rep
```

`r hide("Rozwiązanie")`
```{r, echo = TRUE, eval = F}
ex8 <- rep(c(1,2,3), times = 5)
ex8
```
`r unhide()`


**Ćwiczenie** 9. Utwórz wektor zawierający Twoje imię 100 razy.

`r hide("Rozwiązanie")`
```{r, echo = TRUE, eval = F}
ex9 <- rep("a", 100)
```
`r unhide()`


**Ćwiczenie** 10. Utwórz wektor o nazwie w1, który będzie zawierał następujące wartości
następujące wartości $(2, 2^2, 2^3, ..., 2^{10})$.

`r hide("Rozwiązanie")`
```{r, echo = TRUE, eval = F}
x10 <- 2^c(1:10)
x10
```
`r unhide()`


**Ćwiczenie** 11. Utwórz wektor, który będzie zawierał następujące wartości
(`a1_1, a1_2, a3_3, . . . ,a10_10`) 

```{r, echo = TRUE, eval = FALSE, webex.hide = "Zobacz podpowiedź"}
?paste
```

`r hide("Rozwiązanie")`
```{r, echo = TRUE, eval = F}
paste("a", 1:10, "_", 1:10, sep = "")
```
`r unhide()`

