---
title: "Ćwiczenia #3"
output: webexercises::webexercises_default
---

```{r setup, include = FALSE}
knitr::opts_chunk$set(echo = FALSE)
library(webexercises)
library(countdown)
```

```{r}
countdown(minutes = 3, top = 0)
```


## Zadania na zajęcia

**Ćwiczenie** 1. Zadeklaruj następującą macierz

$$
A =
 \begin{pmatrix}
3 & 1&  -2 \\
-3 & 2 & 1 \\
-2 & 6&  3 \\
 \end{pmatrix},
$$



`r hide("Rozwiązanie")`
```{r, echo = TRUE, eval = F}
A <- matrix(data = c(3, 1, -2, -3, 2, 1, -2, 6, 3), nrow = 3, byrow = T)
A
```
`r unhide()`

**Ćwiczenie** 2. Zadeklaruj następującą macierz

$$
B =
 \begin{pmatrix}
1&  2&  -2 \\
0&  2&  -1 \\
 \end{pmatrix},
$$

`r hide("Rozwiązanie")`
```{r, echo = TRUE, eval = F}
B <- matrix(data = c(1, 2, -2, 0, 2, -1), ncol = 3, byrow = T) 
B
```
`r unhide()`


**Ćwiczenie** 3. Zadeklaruj następującą macierz

$$
C =
 \begin{pmatrix}
1&  2\\
3&  4\\
 \end{pmatrix}
$$

`r hide("Rozwiązanie")`
```{r, echo = TRUE, eval = F}
C <- matrix(data = 1:4, ncol = 2, byrow = T)
C
```
`r unhide()`

## Zadania dodatkowe

**Ćwiczenie** 4.  Zadeklaruj poniższe macierze i rozwąż następujące zadania

$$
A = 
\begin{pmatrix}
1 & 2 & -1 & 0 \\
3 & −2 &  4  & 5 \\ 
2  & 6  & 5  & −3 \\
0  & 1 & 5  & −4
\end{pmatrix}
$$

$$
B = 
\begin{pmatrix}
3 & 6 \\
4 & 0 \\
2 & −1 \\
1 & 1
\end{pmatrix}
$$

1. Oblicz wyznacznik macierzy A.
2. Znajdź iloczyn $A\times B$.
3. Znajdź macierz transponowaną $B^T$
4. Znajdź macierz odwrotną $A^{−1}$
5. Znajdź $A^3$


**Ćwiczenie** 5. Zadeklaruj następujacą macierz i rozwiąż poniższe zadania

$$
A = 
\begin{pmatrix}
1 & 2 & 3 \\
4 & 5 & 6 \\
7 & 8 & 9
\end{pmatrix}
$$

1. Wyznacz liczbę wierszy i kolumn macierzy A.
2. Wyznacz sumę wszystkich elementów macierzy A.
3. Wyznacz sumy wszytkich elementów w poszczególnych kolumnach macierzy A.
4. Wyznacz sumy wszytkich elementów w poszczególnych wierszach macierzy A.
5. Wyznacz średnie wszytkich elementów w poszczególnych kolumnach macierzy A.
6. Wyznacz średnie wszytkich elementów w poszczególnych wierszach macierzy A.
7. Oblicz A11 + A32.
8. Wyświetl zawartość drugiej kolumny.
9. Wyświetl zawartość pierwszego wiersza.




