---
title: "Zajęcia -- obiekty"
output: 
  html_notebook:
    toc: yes
---

# Zajęcia 2023.10.17

## Wektory

Tworzymy ciąg liczb całkowitych od 1 do 10

```{r}
1:10
-1:-10
c(1,2,3,4,5,6,7,8,9,10) ## tworzenie wektora z funkcją c
```

Tworzę wektor składający się z wartości 1, 5, 1000

```{r}
x1 <- c(1, 5, 1000)
x1[1]
x1[2]
x1[1:2]
x1[c(1,2)]
x1[c(1,3)]
tail(x1,1) ## ostatni element
x1[length(x1)] ## funkcja length zwraca długość
```

Zastępujemy określone elementy wektor x1 innymi wartościami

```{r}
x1[1] <- 10
x2 <- x1 ## kopia x1
x1[c(1, 3)] <- c(999, -1000)
x1
```

przykłady wektoryzacji obliczen

```{r}
x1*2
sqrt(abs(x1))
```

```{r}
mean(x1)
summary(x1)
```

tworzymy wektor tekstowy

```{r}
t1 <- c("ala", "ma", "kota")
t1[2] <- 100
t1
class(t1)
```

Doklejamy do każdego elementu z wektora t1 liczbę 100

```{r}
paste(t1, 100, sep = "_")
```

Wektor logiczny

```{r}
l1 <- c(TRUE, T, FALSE, F)
l1
```

Chcę sprawdzić które elementy wektor x1 są większe od 0

```{r}
x1 > 0
```

## Macierze

Deklarujemy macierz w R

```{r}
A <- matrix(data = c(1, 3, 6, 7), 
            nrow = 2, 
            ncol = 2,
            byrow = TRUE)
A[1, 1]
A[2, 1]
A[, 1]               ## wynik to wektor
A[, 1, drop = FALSE] ## wynik to macierz
A[, 1:2]
A[1, ]               ## wektor
A[1, , drop = FALSE] ## macierz
A
```

Tworzymy macierz na podstawie wektorów

```{r}
v1 <- c(1, 3)
v2 <- c(6, 7)

A2 <- cbind(v1, v2)
A3 <- rbind(v1, v2)

A2
A3

```

Tworzymy macierz diagonalną

```{r}
D1 <- diag(x = 1:5)
D1
```

```{r}
D2 <- diag(x = rep(1, 4))
D2
```

```{r}
matrix(data=1:3, ncol = 2)
```

## Ramki danych

```{r}
df1 <- data.frame(v1, v2)
df1[1,1]
df1[, 1]               ## wektor (1 kolumna)
df1[, 1, drop = FALSE] ## data.frame (1 kolumna)
```

```{r}
df2 <- data.frame(z1 = c("ala", "ma", "kota"),
                  z2 = c(10, 15, 20))

df2[, 1, drop = FALSE]
df2[, "z1", drop = FALSE]
df2$z1 ## zawsze będzie wektor
```

Konwertuję macierz D2 na typ data.frame

```{r}
df3 <- data.frame(D2)
df3
```

Wstawiamy nową kolumnę do ramki danych df2

```{r}
df2$z3 <- df2$z2 + 100
df2
```

## Listy

Tworzymy pustą listę. Jakie są zalety listy:

-   może zawierać obiekty różnego typu (mogą tam być wektory, macierze,
    ramki danych czy inne listy),
-   listę możemy rozszerzać (dodawać elementy) bez ograniczeń.

```{r}
l1 <- list()

l1[[1]] <- "to jest pierwszy element"

l1[["a"]] <- "to jest kolejny element"

l1[[1]] ## dostaję się do 1 elementu

l1[["a"]]
l1$a
```

Dodajemy do listy dwie listy zawierające wektory

```{r}
l1$lista1 <- list(1:10)
l1[["lista2"]] <- list(10:1)
l1
str(l1, 1) ## str - structure
str(l1, 2)
```

```{r}
l1[["lista1"]]
l1[["lista1"]][[1]]
```
